# 持股比例发生变动的处理

提问人：pangniu8 时间：2019-04-15 20:17:01
@chenyiwei 陈老师您好，有两个问题需要请教一下：1.A公司为 B公司的母公司，B 公司为上市公司， 18 年度 B 公司定向增发股份,A公司认购部分，导致持股比例发生变动； 2 、A公司从二级市场购入部分股票，导致持股比例上升； 3 、B公司对高管人员执行股权激励，导致 A 公司的股权比例发生变动，那么对于上述股权发生的变动应该怎么处理？ 1 、对于上述 123事项导致的持股比例发生变动引起的归属于母公司的净资产变动全部调整资本公积么？ 2 、如果上述三个事项不是同时发生，需要分段处理么？ 3 、如果上市公司还有库存股怎么处理在合并报表上面？
对于上述事项，最简单的处理是方式是？？非常感谢。

回答人：chenyiwei
1 、均按权益性交易原则处理，由此导致 A 在 B 的净资产中所享有份额的变化调整资本公积； 2 、应分段处理； 3 、上市公司的库存股减少其权益，相应影响母公司所占该上市公司的权益比例和份额，但在母公司合并报表中不单列为库存股。